【裁判字號】    98,簡抗,3
【裁判日期】    990430
【裁判案由】    拆屋還地
【裁判全文】
臺灣嘉義地方法院民事裁定  98年度簡抗字第3號
抗  告  人  辛○○
            子○○
            丑○○
            癸○○
            壬○○
上  五  人
共      同
訴訟代理人  庚○○
相  對  人  甲○○
            己○○
            丁○○
            戊○○○
            丙○○
            乙○○○○○○○
上列抗告人因與相對人甲○○等人間請求拆屋還地事件，對於中
華民國98年10月27 日本院所為裁定提起抗告，本院裁定如下：
    主  文
抗告駁回。
抗告費用新臺幣壹仟元由抗告人負擔。
    理  由
一、抗告意旨略以：
(一)、坐落嘉義縣太保市○○段第1340地號為原告（即抗告人）辛
    ○○、子○○、丑○○及蔡嚴枝四人所共有，各持分四分之
    一，有土地登記簿謄本可證。蔡嚴枝於93年11月20日死亡，
    由繼承人原告（即抗告人）癸○○、壬○○共同繼承，有戶
    籍謄本可證。
(二)、查原告（即抗告人）所有上開土地與被告（即相對人）甲○
    ○所有同段1362之3 號、己○○所有之同段1362之1 號、丁
    ○○所有之1362之2 號、戊○○○所有之1362之3 號、丙○
    ○所有之1362之4 號、乙○○○○○○○所有之1362之5 號
    土地相鄰。經查，被告（即相對人）所有房屋後面分別占用
    原告之土地，占地之面積、位置，請鈞院囑地政事務所實地
    測量，被告占用抗告人之土地為無權占有，爰請依民法之規
    定，訴請拆除地上物，將土地交還原告。
二、按對於財產權訴訟之第二審判決，如因上訴所得受之利益，
    不逾新台幣（下同）100 萬元者，不得上訴。前項所定數額
    ，司法院得因情勢需要，以命令減至50 萬元，或增至150萬
    元；又按不得上訴於第三審法院之事件，其第二審法院所為
    裁定，不得抗告，民事訴訟法第466條第1項、第3項、第484
    條第1項分別定有明文。而民事訴訟法第466條第1 項所定上
    訴第三審之利益額數，業於91年1月29日提高為150萬元（91
    院台廳民一字第03075 號）。前開規定，再抗告準用之。民
    事訴訟法第495 條之1 第2 項亦有明文。經查，本件抗告人
    於原審訴請相對人拆屋還地事件，其訴訟標的金額為10萬元
    ，屬於不得上訴第三審法院之事件，本院於98年10月27日所
    為第二審裁定自屬不得再抗告之裁定，揆之上開說明，抗告
    人所提抗告，應屬不合法，應予駁回。
三、據上論結，本件抗告不合法，依民事訴訟法第495 條之1 第
    1 項、第444 條第1 項前段、第95條、第78條，裁定如主文
    。
中    華    民    國    99    年    4     月    30    日
                民事第二庭  審判長法  官  曾文欣
                                  法  官  陳思睿
                                  法  官  林中如
上列正本與原本無異。
本件不得再為抗告。
中    華    民    國    99    年    4     月    30    日
                                  書記官  李彩娥

司法院資訊處製作；財團法人民間司法改革基金會備份。
